【裁判字號】    97,審簡上,13
【裁判日期】    980226
【裁判案由】    清償債務
【裁判全文】
臺灣臺北地方法院民事判決            97年度審簡上字第13號
上  訴  人  乙○○
                      之4
被上訴人    芳姿國際股份有限公司
法定代理人  甲○○
被上訴人    丙○○
上列當事人間損害賠償事件，上訴人對於中華民國97年6月30日
本院台北簡易庭97年度北簡字第48207號第一審判決提起上訴，
本院於98年2月13日辯論終結，判決如下：
    主      文
上訴駁回。
第二審訴訟費用由上訴人負擔。
    事實及理由
一、上訴人起訴主張：
 （一）上訴人於94年9月20日在被上訴人芳姿國際股份有限公司
       （下稱芳姿公司）設於臺北市○○○路上之安妮麗緻歐
       洲美療館與被上訴人丙○○（即被上訴人方姿公司之經
       理）洽談購買芳療舒壓療程，被上訴人丙○○稱願以5折
       與上訴人議價，惟上訴人要求贈送額度在牌價3至4折以
       下，被上訴人丙○○同意若上訴人即刻付款購買療程，
       願向上層爭取，是以上訴人以信用卡付款新臺幣（下同
       ）18,800 元。詎被上訴人丙○○提出之合約內容卻僅折
       價5折，上訴人要求直接與主管洽談折價事宜，未獲置理
       。嗣上訴人於被上訴人芳姿公司京華城營業據點發現，
       被上訴人芳姿公司正於所屬臺北美容產品百貨公司專櫃
       及美療館販售舒壓課程，促銷活動內容幾乎是牌面價2折
       優惠，加上禮盒贈品價值，療程等於免費大放送，上訴
       人要求被上訴人丙○○依上述促銷活動內容另訂合約，
       然被上訴人丙○○自此不作任何回應。被上訴人丙○○
       利用上訴人長年居住國外甫返國之際，刻意隱瞞誤導上
       訴人本可得之優惠，誘使上訴人簽立系爭合約，獲取不
       法利益，致上訴人受有財產上之損害2萬元，並受有精神
       上之痛苦。被上訴人芳姿公司為被上訴人丙○○之僱用
       人，對於被上訴人丙○○之行為，應負連帶賠償責任。
       爰依侵權行為、債務不履行法律關係，請求被上訴人連
       帶給付上訴人12萬元及法定遲延利息等語。
 （二）上訴人補陳：本件被上訴人觸犯法律之事實早於96年原
       審第2次庭期開庭時由法官親口認定，被上訴人侵權詐騙
       上訴人後，復恣意藐視公權力背信毀約並數度公然於法
       庭撒謊偽證。又原審判決書第4項，原審法官要求上訴人
       舉證事項，上訴人早於起訴狀中聲明並舉證被上訴人芳
       姿公司負責人甲○○曾於96 年於臺北市衛生局稽查分隊
       召開之消費爭議調解中承諾願補償上訴人損失，惟其後
       竟不願履行，亦置之不理，明顯背信毀約，上訴人亦已
       於原審提出被上訴人芳姿公司於京華城營業據點之廣告
       （見原審卷第41頁）。上訴人已於本案相關之刑事訴訟
       程序中聲請調查證據，待刑事案件調查後再提出予本件
       民事訴訟。
二、被上訴人則以：沒有詐騙上訴人，上訴人前先體驗1200 元
    覺得不錯後向伊購買系爭療程18,000元，嗣後上訴人稱被伊
    於京華城營業據點專櫃及美療館販售促銷活動，該促銷活動
    與上訴人所做療程內容不同。又伊於臺北市衛生局協商時係
    表示要回去查一查，但經查詢結果發現並非上訴人所稱情事
    ，且上訴人向伊購買之療程已於94年10月17日全數消費完畢
    。伊於京華城營業據點所作之促銷活動，係為配合京華城週
    年慶限縮給付條件，無法配合客戶意願做變更等語資為抗辯
    。
三、原審判決駁回上訴人全部請求，上訴人不服，提起上訴，並
    聲明：（一）原判決廢棄。（二）被上訴人應連帶給付上訴
    人120,000元及自起訴狀繕本送達翌日起至清償日止，按年
    息百分之5計算之利息。被上訴人則聲明請求駁回上訴。
四、按當事人主張有利於己之事實者，就其事實有舉證之責任。
    為民事訴訟法第277條前段所明定。侵權行為以故意或過失
    不法侵害他人之權利為成立要件，故主張對造應負侵權行為
    責任者，應就對造之有故意或過失之不法行為，並此行為致
    其受有損失負舉證責任，依債務不履行請求損害賠償者，則
    應就對造未依約履行之事實負舉證之責。上訴人主張其於94
    年9月20日在被上訴人芳姿公司經營之安妮麗緻歐洲美療館
    與被上訴人丙○○洽談購買芳療舒壓療程，被上訴人丙○○
    提出之合約內容卻僅折價5折，嗣上訴人於被上訴人芳姿公
    司京華城營業據點發現，被上訴人芳姿公司正於所屬臺北美
    容產品百貨公司專櫃及美療館販售舒壓課程，促銷活動內容
    幾乎是牌面價2折優惠，加上禮盒贈品價值，因認遭被上訴
    人等隱瞞上訴人可得之優惠，有詐騙、毀約、侵權行為，為
    被上訴人否認，並以前揭情詞置辯。茲就兩造爭執論述如下
    ：
  （一）上訴人於94年9月23日在上訴人芳姿公司經營之安妮麗
        緻歐洲美療館購買之慈母春暉禮讚療程，購買療程金額
        18,800元，回饋總價值9,900元療程，相見歡禮物950元
        以及加贈禮9,270元（見原審卷第9頁），與上訴人向京
        華城股份有限公司取得安妮麗緻歐洲美療館廣告上所銷
        售之原價21,000元推薦價8,888元（贈送8,888元禮盒）
        ，之皇家頂級抗老化療程（見原審卷第41頁），療程名
        稱、次數及贈品數量、販售地點均不相同，且屬於商品
        促銷之合法手段，自不能以價格不同，遽認被上訴人丙
        ○○要約上訴人購買時有何不法詐騙之侵權行為可言。
  （二）又上訴人購買之療程被上訴人有依約提供等情，有上訴
        人提出之自療程合約消費專用記錄表足參（見原審卷第
        11頁），足認被上訴人芳姿公司於收受上訴人款項後已
        依約履行，並無上訴人所稱有債務不履行情事。上訴人
        付出之款項即為被上訴人芳姿公司提供療程之對價，不
        能認為因此受有財產上損失或受有精神上損害，上訴人
        請求被上訴人連帶賠償其所受損害即非有據。
  （三）至於，上訴人主張被上訴人於臺北市政府衛生局調解時
        表示願意賠償云云，雖據提出臺北市政府衛生局96年3
        月20日96年北市衛藥食字第09631353700號消費爭議解
        案協商紀錄表為憑（見原審卷第12頁），惟前開調解既
        不成立，縱被上訴人於調解時有所讓步，參照民事訴訟
        法第422 條規定，亦不得採為本件之裁判基礎。
五、綜上所述，上訴人主張被上訴人誘使其簽約購買療程時隱瞞
    上訴人可得之優惠，有詐騙、毀約、侵權行為，致其受有損
    害為不足採，被上訴人抗辯並無詐騙上訴人等語，則為可採
    。從而，上訴人依侵權行為法律及債務不履行法律關係，請
    求被上訴人給付120,000元及自起訴狀繕本送達翌日起至清
    償日止，按年息5%計算之利息，為無有理由，不應准許。原
    審為上訴人敗訴之判決，並無不合，上訴意旨指摘原判決不
    當，求予廢棄改判，為無理由，應予駁回。
六、據上論結，本件上訴為無理由，依民事訴訟法第436條之1第
    3項、第449條第1項、第78條，判決如主文。
中    華    民    國    98    年    2    月    26    日
               民事第六庭審判長法  官  劉坤典
                               法  官  傅中樂
                               法  官  張松鈞
以上為正本係照原本作成。
本判決不得上訴。
中    華    民    國    98    年    2    月    26    日
                               書記官  賴敏慧


司法院資訊處製作；財團法人民間司法改革基金會備份。
